【裁判字號】    97,醫上更(二),1
【裁判日期】    971204
【裁判案由】    違反醫師法等
【裁判全文】
臺灣高等法院高雄分院刑事判決     97年度醫上更(二)字第1號
上  訴  人
即  被  告  甲○○
選任辯護人  丁士哲律師
上  訴  人
即  被  告  戊○○
選任辯護人  鄭國安律師
            吳麗珠律師
            蘇佰陞律師
上列上訴人因違反醫師法等案件，不服臺灣高雄地方法院89年度
訴字第2122號中華民國91年4 月30日第一審判決（起訴案號：臺
灣高雄地方法院檢察署88年度偵字第14278 、24629 號），提起
上訴，經判決後，由最高法院第2 次發回，本院判決如下：
    主  文
原判決關於甲○○、戊○○偽造文書、詐欺暨定執行刑部分均撤
銷。
甲○○共同連續偽造私文書，足以生損害於他人，處有期徒刑壹
年陸月，減為有期徒刑玖月，緩刑參年，並向國庫給付新台幣參
拾萬元。偽造之醫師乙○○、醫師己○○、藥師洪雀梅印章各壹
個均沒收。
戊○○共同連續偽造私文書，足以生損害於他人，累犯，處有期
徒刑壹年，減為有期徒刑陸月，如易科罰金，以銀元參佰元即新
台幣玖佰元折算壹日。偽造之醫師乙○○、醫師己○○、藥師洪
雀梅印章各壹個均沒收。
    事  實
一、甲○○於民國87年2 月間承受仁宏醫院（設高雄縣梓官鄉○○路149 號）之經營，並於87年2 月1 日聘請丙○○擔任院
    長兼負責醫師，甲○○則為實際負責人。甲○○復於87年2
    月間起向乙○○借用醫師執照及向洪雀梅租用藥師執照，然
    乙○○實際上未在仁宏醫院看診，由甲○○另聘請海軍醫院
    醫師黃永順、顏大能、盧思田及不詳姓名醫師兼業看診，而
    洪雀梅實際上亦未在仁宏醫院擔任藥師。嗣丙○○於87年6
    月5 日離職，甲○○再於88年7 月間與郭建廷合夥在原址設
    立家田醫院，由郭建廷自87年8 月5 日起擔任院長兼負責醫
    師，另聘請海軍醫院醫師盧思田及不詳姓名醫師兼業看診。
    甲○○為向中央健康保險局高屏分局（以下簡稱健保局）申
    請健康保險給付，即基於偽造私文書之概括犯意，先於不詳
    時、地利用不知情之刻印業者偽造醫師乙○○及藥師洪雀梅
    之印章各1 個，而後由職員丁○○將海軍醫醫師院黃永順、
    顏大能、盧思田及不詳姓名醫師看診之臨時處方箋輸入電腦
    後印列，再指示不知情之職員丁○○及於87年2 月間至6 月
    間及87年11月間起指示曾千金，連續在電腦列印之處方箋上
    蓋用醫師乙○○及藥師洪雀梅之印章後貼在病歷表上，而偽
    造私文書，足以生損害於乙○○、洪雀梅。嗣郭建廷於87年
    11 月 下旬某日離職，洪雀梅亦於87年12月間取回藥師執照
    。
二、甲○○於醫師郭建廷離職後，乃將家田醫院出讓予戊○○，
    戊○○為實際負責人，甲○○則仍擔任家田醫院總務、行政
    工作，戊○○即於87年12月間聘請許榮擔任擔任院長兼負責
    醫師，並聘請海軍醫院醫師盧思田及不詳姓名醫師兼業看診
    ，又於87年12月7 日聘請醫師己○○看診，嗣己○○於87年
    12月17日離職。其後許榮於88年2 月15日離職，戊○○復於
    88年3 月1 日聘請戴勰顯擔任院長兼負責醫師。戊○○為解
    決己○○離職後夜間無人看診問題，明知吳志雄並未取得合
    法醫師資格，竟自88年1 月1 日起聘雇吳志雄擔任夜間門診
    醫師，戊○○、吳志雄共同基於犯意聯絡，推由吳志雄（已
    經原審判刑確定）負責夜間病患之看診、處方，而擅自執行
    醫療業務。另甲○○、戊○○自87年12月起，共同基於偽造
    私文書之犯意聯絡，甲○○承前偽造文書之概括犯意，於不
    詳時、地利用不知情之刻印業者偽造醫師己○○之印章1 個
    ，而後由職員丁○○、任啟玲將吳志雄書寫之處方箋紙條與
    海軍醫院醫師盧思田及不詳姓名醫師看診之臨時處方箋輸入
    電腦後列印，再指示不知情之職員丁○○、曾千金連續在電
    腦列印之處方箋上分別蓋用醫師乙○○、醫師己○○、藥師
    洪雀梅之印章後貼在病歷表上，而偽造私文書，足以生損害
    於乙○○、己○○、洪雀梅。
三、另甲○○、戊○○明知未取得合法醫師資格，戊○○仍承上
    開違法執行醫療業務概括犯意，並與甲○○共同基於犯意聯
    絡，於88年1 月中旬某日，由甲○○、戊○○為病患庚○○
    進行盲腸切除手術，而擅自執行醫療業務。
四、嗣於88年3 月18日經法務部調查局南部機動組循線查獲，並
    扣得如附表所示之物。
五、案經法務部調查局南部機動組移送台灣高雄地方法院檢察署
    檢察官偵查起訴。
    理  由
一、證據能力之說明：
    (一)證人於偵查中具結後所為證述，雖性質上亦屬審判外之陳
      述，惟實務運作時，偵查中檢察官向被告以外之人所取得
      之陳述，原則上均能遵守法律規定，不致違法取供，其可
      信性極高，為兼顧理論與實務，乃於修正刑事訴訟法時，
      增列第159 條之1 第2 項，明定被告以外之人於偵查中向
      檢察官所為陳述，除顯有不可信之情況者外，得為證據。
      經查，證人洪雀梅於偵查中具結後之證述並無任何佐證可
      認有顯不可信之情形，再檢察官、被告及辯護人就證人洪
      雀梅在偵查中具結後所為證言，在法院審理中亦未聲請傳
      喚實施交互詰問。從而，上開證人在檢察官偵訊時具結後
      所為陳述自得作為證據。
    (二)證人曾千金、丁○○、許榮、郭建廷在調查中之陳述，固
      係被告以外之人於審判外之言詞陳述，但已經檢察官、被
      告、辯護人於言詞辯論終結前未聲明異議，本院審酌均無
      其他證據可認有錯誤性及虛偽性可能，是依該言詞陳述作
      成時之情況，即認為適當，依刑事訴訟法第159 條之5 第
      2 項規定，自得為證據。
二、上訴人即被告（下稱被告）甲○○、戊○○於上開時、地指
    示不知情之職員丁○○、曾千金偽造醫師乙○○、醫師己○○、藥師洪雀梅名義病歷之事實，業據證人乙○○、己○○
    、洪雀梅分別於偵查及本院審理中結證稱蓋用其等印章之病
    歷均係偽造等語明確（見本院上訴卷1 第174 頁、偵2 卷第
    57～58、65頁），證人曾千金、丁○○亦於調查陳述及偵查
    中結證陳述受被告甲○○指示在電腦列印之處方箋上蓋用醫
    師乙○○之印章後貼在病歷表上等語 (見調查卷第29頁反面
    ～第30頁反面、第73頁反面、偵2 卷第52頁反面、第64頁反
    面），並有蓋用醫師乙○○、藥師洪雀梅印章之病歷表影本
    附卷可稽 (見偵1 卷第5 ～8 頁）。又被告甲○○、戊○○
    於本院亦坦認此部分情節，核與上開證據相符，被告甲○○
    、戊○○此部分自白即堪信為真正。被告甲○○、戊○○於
    上開時、地指示不知情之職員丁○○、曾千金偽造醫師乙○○、醫師己○○、藥師洪雀梅名義病歷之犯行，即堪認定。
三、被告戊○○於上開時、地聘雇未取得合法醫師資格之吳志雄
    負責夜間病患之看診、處方之醫療業務及被告甲○○、戊○○於上開時、地為病患庚○○進行盲腸切除手術之醫療業務
    等事實，業據證人庚○○於原審結證明確 (見原審卷第141
    頁），又證人即護士蔡惠萍於原審結證稱親見被告甲○○、
    戊○○為病患庚○○進行盲腸切除手術，吳志雄亦有為病患
    看診等語 (見原審卷第81、82頁），證人即護士蔡淑媚於原
    審亦結證稱吳志雄有為病患看診等語 (見原審卷第82頁）。
    況吳志雄未取得合法醫師資格擅自執行醫療業務，已經原審
    判決有罪確定，有原審判決書在卷可按。再被告甲○○、戊○○於本院亦坦認此部分情節，核與上開證據相符，被告甲○○、戊○○此部分自白即堪信為真正。被告甲○○、戊○○未取得合法醫師資格擅自執行醫療業務之犯行，亦堪認定
    。
四、按行為後法律有變更者，適用行為時之法律。但行為後之法
    律有利於行為人者，適用最有利於行為人之法律，刑法第2
    條第1 項定有明文。經查：
    (一)被告等行為後，醫師法第28條已於91年1 月16日修正，修
      正前醫師法第28條第1 項規定：「未取得合法醫師資格，
      擅自執行醫療業務者，處一年以上三年以下有期徒刑，得
      併科新台幣三萬元以上十五萬元以下罰金」，修正後醫師
      法第28條第1 項規定：「未取得合法醫師資格，擅自執行
      醫療業務者，處六個月以上五年以下有期徒刑，得併科新
      臺幣三十萬元以上一百五十萬元以下罰金」，經比較新舊
      法，以修正前醫師法第28條第1 項規定較有利於被告，自
      應適用舊法。
    (二)被告行為後，刑法已經修正，並自95年7 月1 日施行，即
      應依上開規定比較適用，茲詳述如下：
      1.修正前刑法第28條原規定：「二人以上共同『實施』犯
        罪之行為者，皆為共同正犯」，被告行為後，刑法第28
        條修正為：「二人以上共同『實行』犯罪之行為者，皆
        為共同正犯」，將舊法之「實施」修正為「實行」。原
        「實施」之概念，包含陰謀、預備、著手及實行等階段
        之行為，修正後僅共同「實行」犯罪行為始成立共同正
        犯。是新法共同正犯之範圍已有限縮，排除陰謀犯、預
        備犯之共同正犯。新舊法就共同正犯之範圍既因此而有
        所變動，自屬犯罪後法律有變更，經比較新舊法結果，
        以被告行為後之法律較有利被告。
      2.被告行為後，刑法第55條牽連犯之規定，業於94年1 月
        7 日修正公布刪除，並於95年7 月1 日施行，則被告之
        犯行，因行為後新法業已刪除牽連犯之規定，此刪除雖
        非犯罪構成要件之變更，但顯已影響行為人刑罰之法律
        效果，自屬法律有變更，依刑法第2 條第1 項規定，比
        較新、舊法結果，仍應適用較有利於被告之行為時法律
        即舊法論以牽連犯（最高法院95年第8 次刑事庭會議決
        議參照）。
      3.被告行為後，刑法第56條連續犯之規定，業於94年1 月
        7 日修正公布刪除，並於95年7 月1 日施行，則被告之
        犯行，因行為後新法業已刪除連續犯之規定，此刪除雖
        非犯罪構成要件之變更，但顯已影響行為人刑罰之法律
        效果，自屬法律有變更，依新法第2 條第1 項規定，比
        較新、舊法結果，仍應適用較有利於被告之行為時法律
        即舊法論以連續犯（最高法院95年第8 次刑事庭會議決
        議參照）。
      4.修正前刑法第47條原規定：「受有期徒刑之執行完畢，
        或受無期徒刑或有期徒刑一部之執行而赦免後，五年以
        內再犯有期徒刑以上之罪者，為累犯，加重本刑至二分
        之一。」，修正後刑法第47條第1 項規定：「受徒刑之
        執行完畢，或一部之執行而赦免後，五年以內故意再犯
        有期徒刑以上之罪者，為累犯，加重本刑至二分之一。
        」，是被告受有期徒刑之執行完畢，於5 年內故意再犯
        有期徒刑以上之罪，無論依修正前刑法第47條或修正後
        刑法第47條第1 項之規定均構成累犯，即無有利或不利
        之情形，於刑法修正施行後法院為裁判時，無庸為新、
        舊法之比較。
      5.又比較新舊法之罪刑孰為最有利，比較時應就罪刑有關
        之共犯、未遂犯、連續犯、牽連犯、結合犯，以及累犯
        加重、自首減輕暨其他法定加減原因（如身分加減）與
        加減例等一切情形，綜其全部罪刑之結果而為比較。經
        綜合上述之比較，因依修正前刑法規定論處，較有利於
        被告，故應適用修正前刑法規定。
      6.95年7 月1 日修正公布施行之刑法第41條第1 項前段規
        定：「犯最重本刑為五年以下有期徒刑以下之刑之罪，
        而受六個月以下有期徒刑或拘役之宣告者，得以新臺幣
        一千元、二千元或三千元折算一日，易科罰金。」，而
        修正前刑法第41條第1 項前段係規定：「犯最重本刑為
        5 年以下有期徒刑以下之刑之罪，而受6 個月以下有期
        徒刑或拘役之宣告，因身體、教育、職業、家庭之關係
        或其他正當事由，執行顯有困難者，得以1 元以上3 元
        以下折算一日，易科罰金。」，且依修正前罰金罰鍰提
        高標準條例第2 條前段規定，就其原定數額提高為100
        倍折算1 日。則刑法第41條第1 項修正前之易科罰金折
        算標準，應以銀元100 、200 、300 元折算1 日，經折
        算為新臺幣後，應以新臺幣300 、600 、900 元折算為
        1 日。經比較修正前後之易科罰金折算標準，即以修正
        前之規定較有利於被告。
五、核被告甲○○、戊○○指示不知情之職員丁○○、曾千金偽
    造醫師乙○○、醫師己○○、藥師洪雀梅名義病歷，所為係
    犯刑法第210 條之偽造私文書罪，被告甲○○、戊○○未取
    得合法醫師資格擅自執行醫療業務之犯行，所為係犯修正前
    醫師法第28條第1 項前段之未取得合法醫師資格，擅自執行
    醫療業務之罪。被告甲○○、戊○○指示不知情之職員丁○○、曾千金偽造醫師乙○○、醫師己○○、藥師洪雀梅名義
    病歷，係屬間接正犯。被告甲○○、戊○○就上開2 罪間有
    犯意聯絡及行為分擔，均為共同正犯。又被告甲○○、戊○○所犯上開2 罪各次行為，分別係時間接近，且構成要件相
    同，顯各係基於概括犯意為之，應各依修正前刑法第56條連
    續犯規定論以1 罪，並加重其刑。又被告甲○○、戊○○所
    犯上開2 罪間，具有方法與目的之牽連關係，應依修正前刑
    法第55條規定從重論以偽造私文書1 罪。再被告甲○○、戊○○利用不知情之刻印業者偽造醫師乙○○、己○○、藥師
    洪雀梅印章後蓋在病歷上，其偽造印章行為係偽造文書之階
    段行為，故不另論罪。再被告戊○○前因贓物案件，於87年
    間經法院判處有期徒刑5 月確定，於87年5 月29日易科罰金
    執行完畢，有被告戊○○前案紀錄表在卷足憑，其受徒刑之
    執行完畢，5 年以內故意再犯有期徒刑以上之罪者，為累犯
    ，應依同法第47條第1 項規定遞加重其刑。
六、原審以被告2 人事證明確，予以論罪科刑，固非無見。惟查
    ：(一)被告甲○○、戊○○被訴詐取健保給付部分，尚屬不能
    證明（詳後述），原判決認被告甲○○、戊○○有詐取健保
    給付犯行，即有未當。(二)被告甲○○、戊○○並無行使偽造
    醫師乙○○、己○○、藥師洪雀梅名義之病歷表犯行（詳後
    述），原判決認被告甲○○、戊○○有此部分犯行，亦有未
    合。(三)被告甲○○、戊○○被訴偽造丙○○、郭建廷、許榮
    、戴勰顯名義之病歷表後行使部分，亦屬不能證明（詳後述
    ），原判決疏未論述，同有疏誤。被告甲○○、戊○○上訴
    意旨以原判決量刑過重，檢察官上訴意旨以原判決原判決就
    偽造丙○○、郭建廷名義之病歷表部分疏未論述，均指摘原
    判決不當，為有理由，自應由本院將原判決關於被告甲○○
    、戊○○偽造文書、詐欺暨定執行刑部分均撤銷改判。爰審
    酌被告甲○○犯罪時間較長，被告戊○○犯罪時間較短，被
    告甲○○於本案前未曾犯罪，被告戊○○則有上述前科，均
    有前案紀錄表在卷足憑，惟被告2 人於本院審理中均已坦承
    犯行，亦未造成他人實際損害等一切情狀，分別量處如主文
    所示之宣告刑。又被告2 人犯罪時間均在中華民國96年4 月
    24日以前，合於減刑條件，應依中華民國96年罪犯減刑條例
    第2 條第1 項第3 款減其宣告刑2 分之1 ，並就被告戊○○
    部分諭知易科罰金之折算標準。被告甲○○於本件查獲後，
    其中被訴恐嚇罪經原審判決有期徒4 月確定，已於92年9 月
    17日易科罰金執行完畢，有前案紀錄表可憑，其前因故意犯
    罪受有期徒刑以上刑之宣告，執行完畢後，5 年以內未曾因
    故意犯罪受有期徒刑以上刑之宣告，且歷經9 年餘之偵、審
    程序教訓，應知警惕，諒無再犯之虞，本院認所宣告之刑，
    以暫不執行為適當，併諭知緩刑3 年，並向國庫支付新台幣
    30萬元，以勵自新。再偽造之醫師乙○○、己○○、藥師洪
    雀梅印章各1 個雖均未扣案，然既未能證明已滅失，仍應依
    刑法第219 條宣告沒收。至偽造之醫師乙○○、醫師己○○
    、藥師洪雀梅名義病歷上偽造之醫師乙○○、己○○、藥師
    洪雀梅印文，因偽造之醫師乙○○、醫師己○○、藥師洪雀
    梅名義病歷分別經臺灣高雄地方法院檢察署函覆扣案證物已
    移送原審法院，而原審法院則函覆臺灣高雄地方法院檢察署
    未曾移送扣案證物，再本院亦未曾收受原審法院移送之扣案
    證物，此均有臺灣高雄地方法院檢察署97年9 月5 日雄檢惟
    鱗88偵14278 字第78434 號函、97年10月17日雄檢惟物字第
    63930 號函、原審法院97年10月13日雄院高刑樂89年度訴字
    第2111號第4720 7號函、本院查詢表等附卷可稽 (見本院更
    2 卷第109 、143 ～146 、149 、164 頁），是扣案證物事
    實上已無從尋獲，即屬已滅失，故偽造之醫師乙○○、醫師
    己○○、藥師洪雀梅名義病歷上偽造之醫師乙○○、己○○
    、藥師洪雀梅印文均不宣告沒收。
七、公訴意旨另略以：(一)被告甲○○、戊○○並未取得合法醫師
    資格，竟於88年1 月間為不詳姓名婦人進行陰道整型手術，
    因認被告甲○○、戊○○此部分涉犯醫師法第28條第1 項前
    段之罪嫌。(二)被告甲○○於87年2 月至10月間，連續於取得
    不特定人之空白全民健康保險卡後，明知該不特定人並未在
    仁宏或家田醫院接受診療，即利用執行業務之際，擅自於該
    空白保險卡後方加蓋上開醫院之門診章，而於業務上所掌之
    文書為不實之登載，足生損害於公眾及健保局。因認涉犯刑
    法第216 條、第215 條之行使業務上登載不實文書罪嫌。(三)
    被告甲○○偽造乙○○、己○○、洪雀梅、丙○○及郭建廷
    名義之病歷資料後持向健保局詐得健保費用。被告甲○○、
    戊○○偽造許榮、戴勰顯、乙○○、己○○名義之病歷資料
    ，被告甲○○、戊○○與戴勰顯、吳志雄基於共同基於犯意
    聯絡，推由戴勰顯、吳志雄於業務上製作之住院病歷登載不
    實，而後由被告甲○○持上開不實病歷資料向健保局詐取健
    保給付。因認被告甲○○、林勝利涉犯刑法第216 條、第
    210 條、第215 條、第339 條第1 項罪嫌。惟查：
    (一)證人蔡惠萍於原審及本院雖結證稱被告戊○○有為不詳姓
      名婦女進行陰道整型手術等語 (見原審卷第81頁、本院上
      訴2 卷第56頁），然既無該婦女之真實姓名、年籍、住所
      ，乃無從傳訊查證，而證人蔡惠萍上開證述就被告戊○○
      進行陰道整型手術之時間及行為態樣復未詳細說明，尚不
      得遽以判斷被告戊○○有無擅自為此部分醫療行為。是被
      告甲○○、戊○○此部分擅自為醫療行為犯行，即屬不能
      證明。
    (二)證人蔡惠萍、蔡淑媚於原審雖均結證稱被告甲○○、戊○○曾在未實際就診之不特定人之全民健康保險卡後加蓋仁
      宏醫院及家田醫院之門診章等語 (見原審卷第81頁）。然
      證人蔡惠萍、蔡淑媚並未詳細說明被告2 人於何時、在何
      人之全民健康保險卡後加蓋仁宏醫院或家田醫院之門診章
      ，自亦無從傳訊查證有無實際就診等情節，自不得以證人
      蔡惠萍、蔡淑媚上開證述，即遽以判斷被告2 人有無此部
      分行為。是被告甲○○、戊○○被訴此部分犯行，亦屬不
      能證明。
    (三)許榮、戴勰顯、郭建廷、丙○○實際上均有在仁宏醫院、
      家田醫院看診，已經證人丙○○、郭建廷、許榮於原審、
      證人戴勰顯於本院均結證在卷 (見原審卷第63、221 、26
      7 ～268 頁、本院上訴卷2 第58頁），復無證據可佐丙○○、郭建廷、許榮、戴勰顯名義之病歷表其中何部分係由
      被告甲○○、林勝利所偽造，是被告甲○○、林勝利有偽
      造丙○○、郭建廷、許榮、戴勰顯名義之病歷表後行使之
      犯罪尚屬不能証明。另被告甲○○、戊○○指示不知情之
      職員丁○○、曾千金在電腦列印之處方箋上分別蓋用醫師
      乙○○、醫師己○○、藥師洪雀梅之印章後貼在病歷表上
      後，將該病歷表歸檔，並未持向健保局申請健保費用之情
      ，已經證人曾千金於調查中及證人丁○○於本院結證明確
       (見調查卷第30頁、本院更二卷第122 頁），是被告甲○○、林勝利亦無行使偽造醫師乙○○、醫師己○○、藥師
      洪雀梅之病歷之犯行。再者，被告甲○○、林勝利雖未實
      際聘請醫師乙○○、己○○在仁宏醫院、家田醫院看診，
      然被告甲○○、林勝利確有聘請海軍醫院醫師黃永順、顏
      大能、盧思田及不詳姓名醫師在仁宏醫院、家田醫院看診
      之事實，業經證人黃永順、顏大能及盧思田在本院審理中
      證述明確 (見本院更一卷第192 ～201 、223 ～225 、26
      4 ～267 頁），且證人許榮醫師、證人曾千金、丁○○、
      證人郭建廷醫師於調查中亦陳述被告2 人確有聘請海軍醫
      院醫師看診等語在卷 (見調查卷第8 頁反面、第29頁正、
      反面、第73頁、第81頁反面、第82頁反面）。依上開證人
      證述，足認被告甲○○、林勝利雖未實際聘請醫師乙○○
      、己○○看診，但另有聘請海軍醫院醫師看診。再証人即
      健保局高屏分局職員張清雲於本院結證稱：「病患費用沒
      有逐一清查」、「甲醫師看得病患，用乙醫師的名義請領
      醫療費用，醫療費用跟病情相符，就是醫療費用沒有浮報
      ，這樣只是行政上的疏失」、「（問：本件沒有病患的名
      字、費用，如果所報的醫療費用是正確，只是用別的醫師
      名義請領費用名義而已，這樣子構不構成犯罪？）我們確
      認是真的話，我們會查證是不是合格醫師看的，申報的事
      實是不是符合」、「（問：如果是申報的費用沒有錯，跟
      所有每位病人的病情相符，只是用別的醫師名義報而已，
      這樣有沒有構成犯罪？）只是行政疏失，沒有構成犯罪」
      等語 (見本院上訴卷第168 ～174 頁）。故被告甲○○、
      林勝利既有聘請海軍醫院醫師黃永順、顏大能、盧思田及
      不詳姓名醫師診療，復無證據證明病患確未實際就診，即
      尚難認被告甲○○、林勝利有向健保局詐取健保費犯行。
    從而，被告甲○○、林勝利上開犯行均無從證明，惟依公訴
    意旨認此部分與前開有罪部分分別有連續犯、牽連犯裁判上
    一罪關係，故均不另為無罪諭知。
八、被告甲○○被訴恐嚇及販賣第二級毒品部分，已經本院前審
    判決確定，又原審共同被告戴勰顯、吳志雄部分亦經原審判
    決確定，故均不另論列，附此敘明。
據上論結，應依刑事訴訟法第369 條第1 項前段、第364 條、第
299 條第1 項前段，修正前醫師法第28條第1 項，刑法第11條前
段、第2 條第1 項、第210 條、第219 條、第47條、第74條第1
項第2 款、第2 項第4 款，修正前刑法第28條、第55條、第56條
、第41條第1 項前段，中華民國96年罪犯減刑條例第2 條第1 項
第3 款、第7 條、第9 條，刑法施行法第1 條之1 ，現行法規所
定貨幣單位折算新台幣條例第2 條判決如主文。
本案經檢察官郭振昌到庭執行職務。
中    華    民    國    97    年    12    月    4     日
                  刑事第八庭    審判長法  官   洪兆隆
                                      法  官   陳志銘
                                      法  官   郭玫利
以上正本證明與原本無異。
如不服本判決應於收受本判決後10日內向本院提出上訴書狀，其
未敘述上訴理由者，並得於提起上訴後10日內向本院補提理由書
狀（均須按他造當事人之人數附繕本）「切勿逕送上級法院」。
中    華    民    國    97    年    12    月    4     日
                                      書記官   楊茱宜
附錄本件判決論罪科刑法條
修正前醫師法第28條第1項：
未取得合法醫師資格，擅自執行醫療業務者，處1 年以上3 年以
下有期徒刑，得併科新臺幣3 萬元以上15萬元以下罰金，其所使
用之藥械沒收之。但合於左列情形之一者，不在此限：
一、在中央衛生主管機關認可之醫院，於醫師指導下實習之國內
    醫學院、校學生或畢業生。
中華民國刑法第216條：
行使第 210 條至第 215 條之文書者，依偽造、變造文書或登載
不實事項或使登載不實事項之規定處斷。
中華民國刑法第215條：
從事業務之人，明知為不實之事項，而登載於其業務上作成之文
書，足以生損害於公眾或他人者，處3 年以下有期徒刑、拘役或
5 百元以下罰金。
中華民國刑法第339條：
意圖為自己或第三人不法之所有，以詐術使人將本人或第三人之
物交付者，處5 年以下有期徒刑、拘役或科或併科1 千元以下罰
金。
以前項方法得財產上不法之利益或使第三人得之者，亦同。
前二項之未遂犯罰之。
附表：
┌──┬─────────────────┬────┐
│編號│    扣押物品                      │  數量  │
├──┼─────────────────┼────┤
│ 1  │  藥師許怡美辭職書                │  1份   │
├──┼─────────────────┼────┤
│ 2  │  勝仁診所門診章印文              │  1張   │
├──┼─────────────────┼────┤
│ 3  │  戊○○記事本                    │  1本   │
├──┼─────────────────┼────┤
│ 4  │  朱錦榮骨科醫師專科證書彩色影本  │  1張   │
├──┼─────────────────┼────┤
│ 5  │  仁宏醫院進貨、門診等收支帳簿    │  1本   │
├──┼─────────────────┼────┤
│ 6  │  鹽酸配西汀針劑                  │ 14支   │
├──┼─────────────────┼────┤
│ 7  │  出入院登記簿                    │ 20頁   │
├──┼─────────────────┼────┤
│ 8  │  申請單（歐美零等人住院資料）    │155頁   │
├──┼─────────────────┼────┤
│ 9  │  住院費用收支本                  │  1本   │
├──┼─────────────────┼────┤
│ 10 │  急診登記簿                      │  1本   │
├──┼─────────────────┼────┤
│ 11 │  病歷調閱本、掛號信收據存根      │  1本   │
├──┼─────────────────┼────┤
│ 12 │  照相、進貨登記簿、掛號交班本    │各1本   │
├──┼─────────────────┼────┤
│ 13 │  勞保住院患者索引卡              │  4冊   │
├──┼─────────────────┼────┤
│ 14 │  掛號費收入統計表                │  1份   │
├──┼─────────────────┼────┤
│ 15 │  出住院病歷摘要表冊              │  7冊   │
├──┼─────────────────┼────┤
│ 16 │  健保日報表                      │  3冊   │
├──┼─────────────────┼────┤
│ 17 │  乙○○診斷病歷表                │ 14冊   │
├──┼─────────────────┼────┤
│ 18 │  丙○○診斷病歷表                │ 24冊   │
├──┼─────────────────┼────┤
│ 19 │  郭建廷診斷病歷表                │ 10冊   │
├──┼─────────────────┼────┤
│ 20 │  許榮診斷病歷表                  │  7冊   │
├──┼─────────────────┼────┤
│ 21 │  己○○診斷病歷表                │  1冊   │
├──┼─────────────────┼────┤
│ 22 │  診斷病歷表                      │  8冊   │
└──┴─────────────────┴────┘


司法院資訊處製作；財團法人民間司法改革基金會備份。
